【裁判字號】    97,訴緝,407
【裁判日期】    971007
【裁判案由】    毒品危害防制條例
【裁判全文】
臺灣臺中地方法院刑事判決             97年度訴緝字第407號
公  訴  人  臺灣臺中地方法院檢察署檢察官
被      告  甲○○
                    （現因另案於臺灣臺中監獄執行中）
上列被告因違反毒品危害防制條例案件，經檢察官提起公訴（96
年度毒偵字第5341號），被告於準備程序中就被訴事實為有罪之
陳述，經本院合議庭評議後裁定由受命法官獨任改行簡式審判程
序審理，判決如下：
    主    文
甲○○施用第一級毒品，累犯，處有期徒刑拾壹月；扣案之海洛
因壹包（驗餘淨重零點零零伍柒公克）沒收銷燬之。又施用第二
級毒品，累犯，處有期徒刑柒月；扣案之甲基安非他命貳包（驗
餘分別淨重零點伍捌公克、零點零陸陸公克）沒收銷燬之
，扣案之吸食器壹組沒收。應執行有期徒壹年肆月，扣案之海洛
因壹包（驗餘淨重零點零零伍柒公克）、甲基安非他命貳包（驗
餘分別淨重零點伍捌公克、零點零陸陸公克）沒收銷燬之
，扣案之吸食器壹組沒收。
    犯罪事實
一、甲○○曾因施用毒品案件，經依本院92年度毒聲字第2163號
    裁定送勒戒處所進行觀察、勒戒，於民國92年8月21日進入
    臺灣臺中看守所附設勒戒所接受觀察勒戒後，認無繼續施用
    毒品傾向，於92年9月12日釋放出所，並由臺灣臺中地方法
    院檢察署檢察官於92年9月12日以92年度毒偵字第2531號為
    不起訴處分確定。
二、甲○○前因施用毒品罪，經臺灣高等法院臺中分院於94年7
    月28日以94年度上訴字第695號判處有期徒刑十月確定；又
    因施用毒品罪，經本院於94年8月18日以94年度豐簡上字第4
    21號撤銷原判決，改判處有期徒刑六月確定；前開有期徒刑
    十月、六月，經本院94年度聲字第4032號裁定，合併定其應
    執行有期徒刑一年二月確定；於94年10月4日入監執行，甫
    於95年10月31日因縮短刑期執行完畢。
三、甲○○仍不知悔改及徹底戒絕，於前開觀察勒戒執行完畢釋
    放後五年內，竟仍基於施用第一級毒品海洛因之犯意，於96
    年9月17日15時許，在臺中縣豐原市○○路211巷25弄76號楓
    采汽車旅館202號房內，以將海洛因摻入香菸內點火燃燒使
    之產生煙霧後加以吸食之方式，非法施用第一級毒品海洛因
    一次；另基於施用第二級毒品甲基安非他命之犯意，於96年
    9月17日15時許，在臺中縣豐原市○○路211巷25弄76號楓采
    汽車旅館202號房內，以將少許甲基安非他命放置於玻璃球
    吸食器內以火燒烤使之產生煙霧後加以吸食之方式，非法施
    用第二級毒品甲基安非他命一次。嗣於96年9月17日19時40
    分許，在臺中縣豐原市○○路211巷25弄76號，為警查獲，
    並扣得其所有供施用之第二級毒品甲基安非他命一包（驗餘
    淨重0.3583公克）及其所有供施用第二級毒品使用之吸食器
    一組；復於96年9月17日20時30分許，在臺中縣潭子鄉○○
    路○段117巷17弄1號5樓其租屋處，扣得其所有供施用之第一
    級毒品海洛因一包（驗餘淨重0.0057公克）、第二級毒品甲
    基安非他命一包（驗餘淨重0.0663公克）。
四、案經臺中市警察局第五分局報告臺灣臺中地方法院檢察署檢
    察官偵查起訴。
    理    由
一、訊據被告甲○○對於上揭時地分別施用第一級毒品海洛因及
    第二級毒品甲基安非他命各一次之情，業於本院中坦認屬實
    ，且被告為警查獲時所採集之尿液，經送驗結果，亦呈現嗎
    啡及安非他命、甲基安非他命陽性反應，此有臺中市警察局
    第五分局委託尿液檢驗代號與真實姓名對照表一份、中山醫
    學大學附設醫院檢驗科藥物檢測中心尿液檢驗報告一份、臺
    中市警察局第五分局採集尿液鑑定同意書一份在卷可稽，並
    有臺灣臺中地方法院檢察署檢察官92年度毒偵字第2531號不
    起訴處分書一份、查獲現場照片三張、查獲物品照片三張在
    卷可稽，復有扣案之海洛因一包、甲基安非他命二包、吸食
    器一組等物為證，而扣案之海洛因白色粉末，經送驗結果，
    檢出海洛因，驗餘淨重0.0057公克，扣案之甲基安非他命透
    明結晶，經鑑定結果，亦均檢出甲基安非他命成分，驗餘分
    別淨重0.3583公克、0.0663公克，此有行政院衛生署草屯療
    養院草療鑑字第0960008268號鑑定書在卷可稽，被告自白供
    述與現有事證相符，應堪置信。本件事證已臻明確，被告犯
    行，洵堪認定。
二、按海洛因及甲基安非他命分別係屬毒品危害防制條例所定之
    第一、二級毒品，不得非法施用。被告前開施用毒品海洛因
    及甲基安非他命之犯行，分別係犯毒品危害防制條例第十條
    第一項之施用第一級毒品罪、第十條第二項之施用第二級毒
    品罪。被告為供施用而分別持有第一級毒品海洛因及第二級
    毒品甲基安非他命之低度行為，均應為施用毒品之高度行為
    所吸收，不另論處。被告所犯施用第一級毒品罪及施用第二
    級毒品罪二者間，其犯意各別，行為互殊，法益亦異，應予
    分論併罰。查：被告曾因施用毒品罪，經臺灣高等法院臺中
    分院於94年7月28日以94年度上訴字第695號判處有期徒刑十
    月確定；又因施用毒品罪，經本院於94年8月18日以94年度
    豐簡上字第421號撤銷原判決，改判處有期徒刑六月確定；
    前開有期徒刑十月、六月，經本院94年度聲字第4032號裁定
    ，合併定其應執行有期徒刑一年二月確定；於94年10月4日
    入監執行，甫於95年10月31日因縮短刑期執行完畢等情，此
    有臺灣高等法院被告前案紀錄表一份在卷可稽，被告前受有
    期徒刑之執行完畢後，五年以內故意再犯有期徒刑以上之前
    開二罪，均為累犯，應依刑法第四十七條第一項之規定，分
    別加重其刑。爰審酌被告前因施用毒品之犯行，經歷觀察勒
    戒之機會，仍無法徹底戒除施用毒品之惡習，猶故態復萌，
    再次施用毒品，無視於毒品對於自身健康之嚴重傷害及國家
    對於杜絕毒品犯罪之禁令，惟因施用毒品本身係屬自戕行為
    ，對於社會所產生之潛在危害性尚屬輕微，且被告犯罪後業
    經坦承犯行，犯後態度尚稱良好等一切情狀，分別量處如主
    文所示之刑，並合併定其應執行之刑，以示懲儆。
三、扣案之海洛因一包（驗餘淨重0.0057公克）、甲基安非他命
    二包（驗餘分別淨重0.3583公克、0.0663公克），分別係屬
    毒品危害防制條例第二條第二項第一、二款所規範之第一、
    二級毒品，不問屬於被告與否，爰依毒品危害防制條例第十
    八條第一項前段之規定，併予諭知沒收銷燬之；又扣案之吸
    食器一組，係被告所有供施用第二級毒品甲基安非他命所用
    之物，業據被告供述屬實，爰依刑法第三十八條第一項第二
    款之規定，併予諭知沒收。
據上論斷，應依刑事訴訟法第二百七十三條之一第一項、第二百
九十九條第一項前段，毒品危害防制條例第十條第一項、第二項
、第十八條第一項前段，刑法第十一條、第四十七條第一項、第
五十一條第五款、第三十八條第一項第二款，判決如主文。
中    華    民    國    97    年    10    月    7     日
                  刑事第五庭    法  官  巫淑芳
上正本證明與原本無異。
如不服本判決，應於收受送達後10日內向本院提出上訴書狀（應
敘述具體理由並附繕本）。
上訴書狀如未敘述理由，應於上訴期間屆滿後20日內補提理由書
於本院。
                                書記官  王麗麗
中    華    民    國    97    年    10    月    7     日
附錄論罪科刑法條：
毒品危害防制條例第10條：
施用第一級毒品者，處六月以上五年以下有期徒刑。
施用第二級毒品者，處三年以下有期徒刑。


司法院資訊處製作；財團法人民間司法改革基金會備份。
